臺灣嘉義地方法院民事判決　　　　　　　 100年度親字第15號
原　　　告　黃有志
法定代理人　黃佩雯
被　　　告　黃宗信
上列當事人間請求確認親子關係不存在事件，本院於民國100 年
08月23日言詞辯論終結，判決如下：
    主  文
確認原告黃有志（男，民國○○年○○月○○日出生，身分證統一編號
：Ｚ000000000號）非原告生母黃佩雯自被告黃宗信受胎所生之婚
生子女。
訴訟費用由原告負擔。
    事  實
甲、原告方面：
壹、聲明：如主文第一項所示。
貳、陳述：
    原告之生母黃佩雯與被告黃宗信於民國90年10月02日結婚，
    婚後因個性不合，原告之生母黃佩雯於91年5 、6 月間離家
    ，故原告之生母黃佩雯與被告黃宗信自91年5 、6 月起即未
    共同生活。原告生母黃佩雯於上述期間與訴外人游于衛同居
    ，並於95年07月10日生下原告黃有志。因原告之生母黃佩雯
    與被告黃宗信於此期間內仍有婚姻關係存在，故法律上推定
    原告黃有志為被告黃宗信之婚生子女。惟原告受胎期間，原
    告之生母黃佩雯與被告黃宗信已經分居，原告黃有志實非係
    被告黃宗信所親生。為此，原告爰依民法第1063條之規定，
    提起本件訴訟，請求鈞院判決如訴之聲明。
參、證據：提出原告與生母黃佩雯之戶口名簿、原告生母黃佩雯
    與被告黃宗信於100 年03月04日離婚之協議書、博微生物科
    技股份有限公司分子生物實驗室DNA 基因圖譜型別分析報告
    等資料。
乙、被告方面：
壹、聲明：同意原告訴之聲明。
貳、陳述：
    原告黃有志確實不是被告的親生子女，原告受胎期間，原告
    生母黃佩雯沒有跟被告居住在一起。
參、證據：被告未提出證據資料。
    理  由
一、按確認之訴非原告有即受確認判決之法律上利益者，不得提
    起。所謂即受確認判決之法律上利益，係指法律關係之存否
    不明確，原告主觀上認其在法律上之地位有不安之狀態存在
    ，且此種不安之狀態，能以確認判決將之除去者而言（最高
    法院52年度台上字第1240號判例意旨參照）。經查，本件原
    告之戶籍謄本記載為被告及原告之母黃佩雯所生，惟因原告
    認與實情不符，因此，兩造之親子關係存否陷於不明確狀態
    ，原告有即受確認判決之法律上利益，是原告起訴請求判決
    確認，於法尚無不合，合先敘明。
二、本件原告主張伊係原告之母黃佩雯與訴外人游于衛於95年07
    月10日所生之子，惟因黃佩雯當時與被告仍有婚姻關係存在
    ，故依民法第1063條第1 項之規定而推定為被告之婚生子女
    ，然而實際上原告並非係被告之親生子女之事實，業據原告
    提出原告與生母黃佩雯之戶口名簿、原告生母黃佩雯與被告
    黃宗信於100 年03月04日離婚之協議書（註：載明黃有志係
    非婚生子女與被告親子關係不存在）、及博微生物科技股份
    有限公司分子生物實驗室DNA 基因圖譜型別分析報告等資料
    為證。又查，本件依據博微生物科技股份有限公司分子生物
    實驗室DNA 基因圖譜型別分析報告所載：「游于衛與黃有志
    之檢體，其相對應之各DNA 型別均無矛盾，存在一親等直系
    親緣關係之機率為99.9%  以上。CPI 值=00000000.8  PP值
    =0.999」等語，此有該分析報告附卷可稽，得據以確認原告
    與訴外人游予衛之間確實有父子血緣關係存在。基此而推論
    ，原告黃有志並非係原告生母黃佩雯自被告黃宗信受胎所生
    之子女，原告黃有志與被告黃宗信間之父子關係並不存在。
    因此，原告起訴請求確認伊非生母黃佩雯自被告黃宗信受胎
    所生之婚生子女，屬有理由，應予准許。
三、末按，本件確認親子關係之訴，被告並無過失，被告到庭為
    言詞辯論，按當時之訴訟程度，乃係為伸張或防衛權利所必
    要，是本件訴訟費用，應有民事訴訟法第81條第2 款規定之
    適用，應命由原告負擔訴訟費用，以符合公平。
四、據上論結，本件原告之訴為有理由，依民事訴訟法第81條第
    2 款，判決如主文。
中    華    民    國    100   年    9     月    6     日
                    家事庭法  官  呂仲玉
以上正本係照原本作成。
如不服本判決，應於判決送達後20日之不變期間內，向本院提出
上訴狀。如委任律師提起上訴者，應一併繳納上訴審裁判費。
中    華    民    國    100   年    9     月    6     日
                          書記官  駱大勝